【裁判字號】    97,訴,76
【裁判日期】    971017
【裁判案由】    偽造文書等
【裁判全文】
臺灣臺東地方法院刑事判決                97年度訴字第76號
公  訴  人  臺灣臺東地方法院檢察署檢察官
被      告  己○○
            丁○○
            乙○○
            戊○○
            庚○○
            壬○○
上列被告等因詐欺案件，經檢察官提起公訴（96年度偵字第652
、1445、1754、2545號）、移送併辦（96年度偵字第1236號；臺
灣臺北地方法院檢察署97年度偵字第8440號），本院依簡式審判
程序審理判決如下：
    主    文
己○○幫助意圖為自己不法之所有，以詐術使人將本人之物交付
，未遂，處有期徒刑壹年，減為有期徒刑陸月，如易科罰金，以
新臺幣壹仟元折算壹日。扣案之佣金紀錄壹張、任務分工表伍張
、零用支出表伍張均沒收。
丁○○幫助意圖為自己不法之所有，以詐術使人將本人之物交付
，處有期徒刑肆月，如易科罰金，以新臺幣壹仟元折算壹日，減
為有期徒刑貳月，如易科罰金，以新臺幣壹仟元折算壹日。
乙○○幫助意圖為自己不法之所有，以詐術使人將本人之物交付
，累犯，處有期徒刑柒月，如易科罰金，以新臺幣壹仟元折算壹
日，減為有期徒刑月又拾伍日，如易科罰金，以新臺幣壹仟元
折算壹日。
戊○○幫助意圖為自己不法之所有，以詐術使人將本人之物交付
，處有期徒刑肆月，如易科罰金，以新臺幣壹仟元折算壹日，減
為有期徒刑貳月，如易科罰金，以新臺幣壹仟元折算壹日。
庚○○幫助意圖為自己不法之所有，以詐術使人將本人之物交付
，累犯，處有期徒刑陸月，如易科罰金，以新臺幣壹仟元折算壹
日，減為有期徒刑月，如易科罰金，以新臺幣壹仟元折算壹日
。
壬○○幫助意圖為自己不法之所有，以詐術使人將本人之物交付
，處有期徒刑肆月，如易科罰金，以新臺幣壹仟元折算壹日，減
為有期徒刑貳月，如易科罰金，以新臺幣壹仟元折算壹日。
    犯罪事實
一、緣丙○○（另行審結）、己○○2人明知姓名年籍不詳之「
    張先生」蒐購他人之行動電話門號SIM卡及金融機構存摺、
    提款卡、密碼等金融帳戶資料，係交詐欺集團成員用以撥打
    電話詐欺犯罪轉帳及匯款使用，因居中蒐購轉賣可獲取差價
    之不法利益，2人竟基於幫助詐欺之故意，於民國95年11月
    間某日，在位於臺東縣臺東市○○路之「上陞商務大飯店」
    內商議，由丙○○出資，2人尋找願出名申辦行動電話門號
    SIM卡及金融機構存摺、提款卡、密碼等金融帳戶資料之人
    頭，己○○則負責載送人頭至各通信行及金融機構申辦行動
    電話門號SIM卡及金融機構存摺、提款卡、密碼等金融帳戶
    資料，2人自95年11月某日起至96年1月14日間，在臺東縣地
    區以郵局帳戶存摺、提款卡、密碼資料每套新臺幣（下同）
    3千元、其他金融機構帳戶資料每套2千元、行動電話門號SI
    M卡每張5百元之代價，向具有幫助詐欺之不確定故意（即明
    知依一般社會生活之通常經驗，可以預見將自行申辦金融機
    構帳戶或電話門號交付他人，可能遭人利用該帳戶、門號從
    事與財產有關之犯罪工具，並得預見因而幫助他人從事詐欺
    取財之不法行為，竟仍基於縱有人以其金融帳戶、門號實施
    財產犯罪，亦不違背其本意）之鄭秋梅（所涉幫助詐欺業經
    本院於96年8月10日以96年度東簡字第308號判處有期徒刑4
    月確定）、李隆財（所涉幫助詐欺業經本院於96年9月4日以
    96年度東簡字第346號判處有期徒刑4月確定）、丁○○、乙○○、戴嘉吟（所涉幫助詐欺業經本院於96年8月27日以96
    年度易字第264號判處有期徒刑10月確定）、戊○○、癸○○（另行審結）、辛○○（另行審結）、庚○○、壬○○、
    子○○（原名劉育州，96年3月9日更名；另行審結）等人蒐
    購金融機構存摺、提款卡及行動電話門號SIM卡，渠等因財
    務狀況不佳，缺款花用，除將已取得之金融帳戶存摺、提款
    卡及密碼（詳如附表編號2、4、9所示）出賣交付予己○○
    、丙○○外，並於95年11月間起至96年1月14日，依丙○○
    之指示至各金融機構開立金融帳戶或各電信公司申請如附表
    編號3、5至8、10、11所示之金融機構存摺、提款卡及密碼
    、行動電話門號SIM卡，於取得金融機構所發給之存摺、提
    款卡及電信公司行動電話SIM卡後，隨即將金融機構存摺、
    提款卡、密碼及行動電話門號SIM卡等賣交由丙○○、己○○，而己○○亦將自己申請開立之金融機構帳戶存摺、提款
    卡及密碼等資料（詳如附表編號1）賣給丙○○，丙○○則
    經子○○告知，聯絡蒐購郵局、銀行存摺等資料之姓名年籍
    不詳之詐欺集團成員「張先生」後，由丙○○將蒐購之前揭
    己○○等人之郵局等存摺、提款卡及密碼，以每套1萬元之
    代價賣交姓名年籍詐欺集團成員綽號「阿南」之姓名年籍不
    詳之男子，其餘金融機構存摺、提款卡及密碼則以每套4 千
    元至6千元不等之價格，委由己○○持往臺東豐年機場附近
    「連宜貨運」轉由「超豐快遞」寄至臺中河南站、桃園中壢
    站，交付姓名年籍不詳之「張先生」轉交詐欺集團成員統籌
    作為詐欺集團成員向他人詐欺取財匯款之帳號使用。丙○○
    並在PCHOME網站上刊登出售免登記行動電話門號SIM卡之廣
    告，嗣於95年12月間，自稱「黃俊豪」之詐欺集團成員與丙○○聯繫後，丙○○即於95年12月31日、96年1月13日至臺
    東市○○路187號「統一速達公司」臺東營業所，在統一速
    達公司之黑貓宅急便託運單之顧客收執聯之寄件人簽名欄上
    偽簽「黃○○」簽名後，以「黃○○」名義將行動電話門號
    SIM卡交「統一速達公司」運送至臺中市西屯區○○○街2之
    9號交自稱「黃俊豪」之人，足生損害於「黃○○」及「統
    一速達公司」。而上開詐騙集團成員於取得前揭帳戶存摺、
    提款卡、密碼及行動電話門號SIM卡後，即基於意圖為自己
    不法所有及詐欺取財之犯意，以電話向如附表所示之被害人
    ，施以如附表所示之詐術，使該等被害人均信以為真而陷於
    錯誤，而於附表所示之時間，以轉帳匯款或依詐欺集團成員
    之電話指示持提款卡至自動提款機前，依詐欺集團之電話指
    示操作自動提款機，於不知情之情形下輸入密碼、轉帳帳號
    及轉出金額等資料後，分別轉帳如附表編號2至11所示之金
    額至上開詐欺集團成員所控制使用之如附表編號2至11所示
    之帳戶內，待上開被害人於匯款、轉帳或操作自動提款機完
    成後，發覺其等之帳戶內金額減少，察覺有異，始知受騙；
    而附表編號1所示之被害人則因郵局人員告知係詐騙集團之
    手法，而於同日僅匯款1元進入上揭帳戶，該詐騙集團始未
    得逞。嗣於96年1月14日凌晨4時20分許及6時50分許，乙○○、庚○○分別向臺東縣警察局臺東分局自首上開犯行，並
    經警於同日上午9時35分許、下午2時許，分別在丙○○所經
    營址設臺東縣臺東市○○街80號之東昇通訊行、己○○所使
    用停放於臺東縣臺東市○○路373號前車號為5151-MK號之自
    小客車內，扣得其2人所有供本件犯行所用之佣金紀錄1張、
    任務分工表5張、零用支出表5張等物，而悉上情。
二、案經乙○○、庚○○自首、臺東縣警察局臺東分局報告暨臺
    灣高等法院檢察署檢察長核轉臺灣臺東地方法院檢察署檢察
    官偵查起訴。
    理    由
一、據以論罪之證據名稱：
（一）被告己○○、丁○○、乙○○、戊○○、庚○○、壬○○
      於警詢、偵訊及本院訊問、審理時之自白，同案被告丙○○於警詢、偵訊及本院審理時之供述。
（二）證人即被害人戌○○、未○○、丑○○、酉○○、寅○○
      、亥○○、巳○○、玄○○、申○○、卯○○、宇○○、
      午○○、辰○○○、宙○○、天○○、地○○於警詢時之
      證述。
（三）被告己○○、丁○○、乙○○、戊○○、庚○○、壬○○
      於金融機構開設帳戶之開戶資料影本及查詢回應狀態表。
（四）被害人戌○○、未○○、丑○○、酉○○、寅○○、亥○○、巳○○、玄○○、申○○、卯○○、宇○○、午○○
      、辰○○○、宙○○、天○○、地○○轉帳、匯款至上開
      被告前揭帳戶之轉帳、匯款交易明細表影本。
（五）扣案之佣金紀錄1張、任務分工表5張、零用支出表5張。
（六）按刑法第13條所稱之故意本有直接故意（確定故意）與間
      接故意（不確定故意）之別，條文中「行為人對於構成犯
      罪之事實，明知並有意使其發生者」為直接故意，至於「
      行為人對於構成犯罪之事實，預見其發生而其發生並不違
      背其本意者」則屬間接故意；又間接故意與有認識的過失
      之區別，在於二者對構成犯罪之事實雖均預見其能發生，
      但前者對其發生並不違背其本意，後者則確信其不發生。
      而在金融機構開設存款帳戶，原係針對個人社會信用而予
      以資金流通，具有強烈之屬人性，金融帳戶為個人理財之
      工具，於郵局或銀行等金融機構申請開設存款帳戶並無任
      何特殊之資格限制，一般民眾皆可利用存入最低開戶金額
      之方式，任意在銀行或郵局等金融機構申請開設存款帳戶
      ，且一人並可於不同之金融機構申請多數之存款帳戶使用
      ，尚無任何困難，此乃眾所周知之事實，此理於電信門號
      申辦使用上亦同。被告丁○○、乙○○、戊○○、庚○○
      、壬○○於案發當時均為已滿20歲之成年人，對此應有所
      認知。又依一般人之生活經驗，若將自己所申請開立之帳
      戶等資料，交付他人持有，衡情對於該等帳戶可能供作不
      法目的使用，當有合理之預見。況藉由他人之電信門號進
      行詐騙及以他人之金融機構帳戶作為被害人匯入款項之交
      易媒介，用以隱匿真正犯罪者身分及資金流向之犯罪模式
      ，多係用於詐欺取財之犯罪類型，此乃一般使用人頭門號
      、帳戶常見之非法利用類型，復經大眾傳播媒體再三披露
      ，被告丁○○、乙○○、戊○○、庚○○、壬○○應可預
      見交付其名義之電信門號或帳戶存摺及金融卡等物件予不
      相識之人流通，有幫助從事詐欺取財等犯罪之可能，但仍
      將其上開金融機構帳戶之存摺、金融卡、電信門號等物件
      交付他人使用，以致自己完全無法了解、控制該帳戶、門
      號物件之使用方法及流向，且事後復未積極辦理止付或停
      用，被告丁○○、乙○○、戊○○、庚○○、壬○○應具
      有縱有人利用上開金融機構帳戶及電信門號實施詐欺取財
      或其他犯罪之用，亦不違背其本意之幫助意思甚明。又被
      告己○○與同案被告丙○○係事前謀議共同蒐購帳戶及門
      號賣與「張先生」，其所為蒐購帳戶、門號之行為已超乎
      一般人之生活經驗，顯非僅基於幫助詐欺之不確定故意而
      為之，應係基於幫助詐欺之直接故意。綜上各節相互佐證
      ，被告己○○、丁○○、乙○○、戊○○、庚○○、壬○○之任意性自白核與事實相符，應堪採信。本件事證明確
      ，被告己○○、丁○○、乙○○、戊○○、庚○○、壬○○之前揭犯行均堪認定，應依法論科。
二、論罪與科刑：
    按刑法上之幫助犯，係對於犯罪與正犯有共同之認識，而以
    幫助之意思，對於正犯資以助力，而未參與實施犯罪之行為
    者而言（最高法院75年度臺上字第1509號、88年度臺上字第
    1270號判決意旨參照），是以刑法關於正犯、幫助犯之區別
    ，係以其主觀犯意及客觀犯行為標準，凡以自己犯罪之意思
    而參與犯罪，無論其所參與者是否犯罪構成要件之行為，皆
    為正犯，其以幫助他人犯罪之意思而參與犯罪，其所參與者
    ，苟係犯罪構成要件之行為，亦為正犯，必以幫助他人犯罪
    之意思而參與犯罪，其所參與者又為犯罪構成要件以外之行
    為，始為幫助犯。本案被告己○○等人雖提供其所有前揭金
    融機構帳戶存摺、提款卡、密碼及門號予前述不詳姓名年籍
    之成年男子及其所屬之詐欺集團成員使用，該詐欺集團成員
    並因此而施用詐術使如附表所示之被害人陷於錯誤，因而分
    別匯款至被告等人所提供之上開金融機構帳戶內，被告等人
    所為係參與詐欺取財罪構成要件以外之行為，且在無證據證
    明被告等人係以正犯而非以幫助犯之犯意參與犯罪之情形下
    ，應認其所為係幫助犯而非正犯行為。至於上揭不詳成年男
    子及其所屬詐欺集團成員使如附表所示之被害人陷於錯誤，
    匯款至被告提供之上開帳戶內，該詐欺集團所為，係犯刑法
    第339條第3項、第1項之詐欺取財未遂罪（附表編號1）及同
    條第1項之詐欺取財罪（附表編號2至11），被告等人以提供
    上開金融帳戶存摺等物之方式，幫助詐欺集團成員詐欺取財
    ，核被告丁○○、乙○○、戊○○、庚○○、壬○○所為，
    均係犯刑法第30條第1項前段、第339條第1項之幫助詐欺取
    財罪，爰依同法第30條第2項規定，依正犯之刑減輕之。被
    告己○○所為，則係犯刑法第30條第1項前段、第339條第3
    項、第1項之幫助詐欺取財未遂罪。公訴意旨認被告己○○
    係犯幫助詐欺取財既遂罪，容有未洽，附此說明。被告己○○所犯幫助詐欺取財未遂，應依刑法第25條第2項之規定減
    輕其刑，又被告己○○幫助他人犯詐欺取財未遂罪，為幫助
    犯，亦應依刑法第30條第2項之規定，按正犯之刑減輕之，
    茲有二種以上刑之減輕原因，應依刑法第70條遞減之。被告
    丁○○、乙○○、戊○○、庚○○、壬○○以一幫助行為，
    幫助該詐欺集團成員先後詐騙如附表編號2至11所示之被害
    人，而觸犯數幫助詐欺取財罪，為同種想像競合，應依刑法
    第55條前段規定，從一重之幫助詐欺取財罪處斷。又檢察官
    移送併辦意旨部分（臺灣臺東地方法院檢察署96年度偵字第
    1236號；臺灣臺北地方法院檢察署97年度偵字第8440號）與
    原起訴之犯罪事實，屬同一社會事實，本院自得併予審理，
    附此敘明。另被告乙○○前於94年間因施用毒品案件，經本
    院以94年度簡字第67號判處有期徒刑4月確定，又於同年間
    因轉讓毒品案件，經本院以94年度訴緝字第7號判處有期徒
    刑8月確定，上開2罪經本院以94年度聲字第548號裁定應執
    行有期徒刑10月，於95年5月1日縮短刑期執行完畢。被告庚○○前於90年間因詐欺案件，經臺灣臺南地方法院以90年度
    訴字第5號判處有期徒刑6月確定，於92年11月22日縮短刑期
    執行完畢；又於93年間因公共危險案件，經本院以93年度東
    交簡字第75號判處有期徒刑3月確定，於93年11月2日縮短刑
    期執行完畢；復於93、94年間因竊盜案件，經本院以93年度
    易字第242號、94年度易字第257號各判處行有期徒刑10月、
    5月確定，上開2罪並經本院以95年度聲字第271號裁定應執
    行有期徒刑1年2月，於95年11月16日縮短刑期執行完畢，有
    其等之臺灣高等法院被告前案紀錄表在卷可按，其等於5年
    內故意再犯本件有期徒刑以上之罪，均為累犯，應依刑法第
    47條第1項規定各加重其刑。又被告乙○○、庚○○於有偵
    查權限之公務員發覺犯罪前，主動供出本件犯行，有卷附其
    2人於96年1月14日之警詢筆錄可佐，已合於自首之要件，應
    依刑法第62條前段規定均減輕其刑。爰審酌被告等人之素行
    ，被告己○○明知將金融帳戶交付詐騙集團成員使用，將助
    長詐騙集團財產犯罪之風氣，仍與同案被告丙○○合力蒐購
    上開電信門號、銀行及郵局存摺、金融卡連同密碼提供予詐
    騙集團使用，被告己○○所為已為當今社會層出不窮之詐財
    事件所以發生之根源，造成社會互信受損，擾亂金融交易往
    來秩序，影響層面廣泛，惡性非輕，且被告己○○亦提供個
    人帳戶，致使執法人員追查真正幕後詐欺取財正犯憑添困擾
    ，被告丁○○、乙○○、戊○○、庚○○、壬○○則為求己
    利而出售自己之帳戶或門號，亦增長詐騙集團詐欺取財之氣
    焰，並使犯罪益難追查，並衡酌本件被害人之人數及其等遭
    詐騙之金額，被告等人亦未賠償被害人之損害，但犯罪後均
    坦承犯行，態度尚佳，兼衡其犯罪之動機、目的、生活狀況
    等一切情狀，各量處如主文所示之刑，並就被告丁○○、乙○○、戊○○、庚○○、壬○○諭知易科罰金之折算標準。
    又被告己○○、丁○○、乙○○、戊○○、庚○○、壬○○
    所犯本件之罪，係發生於96年4月24日以前，且其上開所宣
    告之刑復未逾1年6月，合於減刑之條件，應依中華民國九十
    六年罪犯減刑條例第2條第1項第3款之規定，減其刑期2分之
    1，並均諭知易科罰金之折算標準。至於扣案之佣金紀錄1張
    、任務分工表5張、零用支出表5張，為被告己○○及同案被
    告丙○○所有，供本件幫助詐欺犯行所用之物，業據其2人
    陳明在卷，應依刑法第38條第1項第2款宣告沒收。
三、應適用之法條：
    依刑事訴訟法第273條之1第1項、第299條第1項前段、第310
    條之2、第454條，刑法第339條第1項、第3項、第30條第2項
    、第25條第2項、第55條前段、第47條第1項、第62條前段、
    第41條第1項前段、第38條第1項第2款，刑法施行法第1條之
    1 第1項、第2項前段，中華民國九十六年罪犯減刑條例第2
    條第1項第3款、第7條、第9條，判決如主文。
本案經檢察官甲○○到庭執行職務
中    華    民    國    97    年    10    月    17    日
                  刑事第二庭    法  官  盧亨龍
以上正本證明與原本無異。
如不服本判決應於收受本判決後10日內向本院提出上訴書狀；上
訴書狀應敘述具體理由。未敘述上訴理由者，應於上訴期間屆滿
後20日內向本院補提理由書狀（均須按他造當事人之人數附繕本
）。「切勿逕送上級法院」。
告訴人或被害人對於本判決如有不服，請書具不服之理由狀，請
求檢察官上訴者，其上訴期間之計算係以檢察官收受判決正本之
日期為準。
                                書記官  石佳琪
中    華    民    國    97    年    10    月    17    日
附表
┌──┬────────┬────┬────┬────────┬────────┐
│    │開戶人（或門號申│金融機構│被害人及│詐騙集團使用之詐│    備      註  │
│編號│請人）、開戶金融│帳戶帳號│被詐欺之│術及被害人轉匯款│                │
│    │機構及開戶（申請│或電話門│金額（新│項之日期        │                │
│    │門號）日期      │號      │臺幣）  │                │                │
├──┼────────┼────┼────┼────────┼────────┤
│1   │己○○；中華郵政│0000000-│戌○○；│帳戶遭凍結需匯款│將郵局帳戶資料賣│
│    │台東大同路郵局；│0000000 │1元     │95年12月15日；  │給丙○○        │
│    │92年11月17日    │        │（未遂）│                │                │
├──┼────────┼────┼────┼────────┼────────┤
│2   │丁○○；中華郵政│0000000-│未○○；│涉嫌洗錢存款需轉│經辛○○介紹認識│
│    │台東馬蘭郵局；91│0000000 │78000元 │入安全帳戶；    │丙○○後將易付卡│
│    │年12月26日      │        │        │95年12月19日    │及郵局帳戶資料賣│
├──┼────────┼────┼────┼────────┤給丙○○        │
│3   │丁○○；台灣大哥│0970-   │丑○○；│網拍匯款有誤要求│                │
│    │大；95年11月28日│088614  │60988元 │操作提款機；96年│                │
│    │                │        │        │1月9日          │                │
│    │                │        ├────┼────────┤                │
│    │                │        │酉○○；│網拍匯款有誤要求│                │
│    │                │        │36525元 │操作提款機；96年│                │
│    │                │        │        │1月9日          │                │
├──┼────────┼────┼────┼────────┼────────┤
│4   │乙○○；中華郵政│0000000-│寅○○；│帳戶被盜用存款需│將金融機構帳戶資│
│    │台東新生郵局；  │0000000 │444000元│交付信託；96年1 │料賣給丙○○    │
│    │84年9月13日     │        │        │月2日           │                │
├──┼────────┼────┼────┼────────┤                │
│5   │乙○○；第一商銀│81150-  │亥○○；│援交需操作提款機│                │
│    │台東分行；95年12│274089  │29863元 │確認身份；96年  │                │
│    │月21日          │        │        │1月4日          │                │
├──┼────────┼────┼────┼────────┤                │
│6   │乙○○；土地銀行│037005- │巳○○；│中獎需繳手續費；│                │
│    │台東分行；95年12│448990  │67000元 │96年1月4日      │                │
│    │月21日          │        │        │                │                │
├──┼────────┼────┼────┼────────┤                │
│    │                │        │玄○○；│中獎需繳手續費；│                │
│    │                │        │4000元  │96年1月4日      │                │
│    │                │        ├────┼────────┤                │
│    │                │        │玄○○；│中獎需繳手續費；│                │
│    │                │        │16000元 │96年1月4日      │                │
├──┼────────┼────┼────┼────────┼────────┤
│7   │戊○○；合作金庫│549276- │申○○；│援交需先匯款確認│經李隆財介紹認識│
│    │東台東分行；96年│0000000 │15678元 │身份；96年1月10 │己○○後將金融機│
│    │1月5日          │        │        │日              │構帳戶資料賣給林│
│    │                │        │        │                │勇聖轉交給丙○○│
├──┼────────┼────┼────┼────────┤                │
│8   │戊○○；土地銀行│037005- │卯○○；│中獎需繳慈善捐款│                │
│    │台東分行；96年1 │449368  │67000元 │；96年1月9日    │                │
│    │月5日           │        │        │                │                │
├──┼────────┼────┼────┼────────┤                │
│    │                │        │宇○○；│中獎需繳稅金；  │                │
│    │                │        │30000元 │96年1月9日      │                │
│    │                │        ├────┼────────┤                │
│    │                │        │午○○；│中獎需繳愛心基金│                │
│    │                │        │12000元 │；96年1月10日   │                │
├──┼────────┼────┼────┼────────┼────────┤
│9   │庚○○；中華郵政│0000000-│辰○○○│中獎需先匯款扣除│經辛○○介紹認識│
│    │台東大同路郵局；│0000000 │；70000 │稅金；96年3月12 │丙○○後將易付卡│
│    │93年6月4日      │        │元      │日              │及郵局帳戶資料賣│
│    │                │        │        │                │給丙○○        │
├──┼────────┼────┼────┼────────┤                │
│10  │庚○○；台灣大哥│0939-   │宙○○；│網路競標得標匯款│                │
│    │大；95年11月28日│067546  │14000元 │；95年12月11日  │                │
│    │                │        ├────┼────────┤                │
│    │                │        │天○○；│網路拍賣結標匯款│                │
│    │                │        │38000元 │；95年12月12日  │                │
├──┼────────┼────┼────┼────────┼────────┤
│11  │壬○○；第一商銀│81150-  │地○○；│安排女子約會但須│經戴嘉吟介紹認識│
│    │台東分行；95年  │274071  │9000元  │付款加入會員；  │丙○○後將郵局台│
│    │12月21日        │        │        │96年1月12日     │銀一銀台灣企銀等│
│    │                │        ├────┼────────┤帳戶資料賣給吳東│
│    │                │        │地○○；│安排女子約會但須│昇              │
│    │                │        │1000元  │付款加入會員；  │                │
│    │                │        │        │96年1月12日     │                │
└──┴────────┴────┴────┴────────┴────────┘
附錄本案論罪科刑法條全文：
刑法第339條第1項：
意圖為自己或第三人不法之所有，以詐術使人將本人或第三人之
物交付者，處5年以下有期徒刑、拘役或科或併科1,000元以下罰
金。


司法院資訊處製作；財團法人民間司法改革基金會備份。
